臺灣桃園地方法院小額民事判決
110年度壢小字第1200號
原      告  劉洋    
被      告  姜陳振  

訴訟代理人  黃正中  
上列當事人間請求損害賠償事件，本院於民國111年1月18日言詞
辯論終結，判決如下：
    主    文
一、原告之訴駁回。
二、訴訟費用新臺幣壹仟元由原告負擔。　　
　　理 由 要 領
一、本件依民事訴訟法第436條之18第1項規定，除下列理由要領
    外，僅記載主文，其餘省略。
二、原告主張：被告於民國107年12月28日下午5時40分許，駕駛
    車牌號碼000-0000號自用小貨車（下稱被告汽車），行經桃
    園市中壢區長江路與中光路口時，因左轉未使用方向燈、左
    轉車未禮讓直行車先行及違規跨越雙黃線直接左轉而碰撞由
    原告駕駛、訴外人傅耕慧所有之車牌號碼000-0000號普通重
    型機車（下稱系爭機車，合稱本件事故），造成原告受傷。
    原告因而支出系爭機車修繕費用新臺幣（下同）8,850元、
    醫療費用1,155元、代步費用3,000元，又醫生建議原告進行
    復健治療，但因原告當時在準備國家考試，不得已放棄復健
    ，而正常情形原告至少需復健90天，一天費用以50元計算，
    因此向被告請求復健治療之替代損失4,500元。原告並因本
    件事故造成半年害怕駕車，受有精神上之痛苦，故請求精神
    慰撫金5,000元，合計為22,505元。原告並自訴外人傅耕慧
    處受讓系爭機車之損害賠償請求權，而系爭機車維修費用單
    據上有被告的簽名，故以該日期作為利息起算日，並以上開
    單據當作票據主張權利，類推適用票據法之規定，請求6%計
    算之利息，爰依侵權行為之法律關係提起本件訴訟等語。並
    聲明：㈠被告應給付原告13,655元及自起訴狀繕本送達翌日
    起至清償日止按年利率6％計算之利息。㈡被告應給付原告8,8
    50元及自108年1月2日起至清償日止按年利率6％計算之利息
    。
三、被告則以：依據桃園市交通事故鑑定委員會之鑑定及覆議意
    見書，被告無肇事因素等語。並聲明：原告之訴駁回。
四、是依上開說明，以下僅就被告是否應負損害賠償責任？記載
    理由要領如下：
　㈠按民法第191條之2規定：「汽車、機車或其他非依軌道行駛
    之動力車輛，在使用中加損害於他人者，駕駛人應賠償因此
    所生之損害。但於防止損害之發生，已盡相當之注意者，不
    在此限。」
　㈡經查，依道路交通事故現場圖及現場事故照片（見本院卷第1
    5頁、第19至21頁），可知本件事故之發生既係於被告汽車
    左轉甫駛入長江路往長江一街方向之車道時，原告即跨越分
    向限制線逆向迎面駛至，此情顯係被告斯時全然無從預期，
    衡情其尚無足夠之反應時間及距離得及時煞停，或採取任何
    迴避措施，以避免本件事故發生，自難認被告對於本件事故
    之發生有何過失責任可言，而應由跨越分向限制線逆向騎乘
    機車，且未減速慢行及注意車前狀況之原告負肇事全責，而
    本件事故經送桃園市政府車輛行車事故鑑定覆議委員會進行
    覆議，其結果認原告騎乘系爭機車行經無號誌丁字岔路口，
    未減速慢行起未注意車前狀況，跨越分限制線超越前方車輛
    逆向行駛來車道，為肇事原因，至被告汽車則無肇事因素等
    語(見本院卷第87至88頁)，亦與本院之認定相同。此亦不因
    被告於本件事故發生前，是否有打左轉方向燈，或原係跨越
    中光路之雙黃線行駛並左轉等交通違規行為而有異。另原告
    對於上開道路交通事故現場圖及鑑定覆議意見書雖有指摘，
    惟原告就對其有利的部分並未舉證以實其說，且上開道路交
    通事故現場圖之草圖，其上亦係描繪原告有跨越分向限制線
    逆向騎乘機車之情，而原告於該草圖上業已簽名確認（參見
    本院卷第16頁），均足徵原告於本件事故發生前確有跨越分
    向限制線逆向行駛之情形。從而，被告就本件事故既無過失
    ，自與侵權行為之構成要件不符。
五、綜上所述，原告依侵權行為之法律關係，請求被告給付㈠13,
    655元及其利息。㈡8,850元及其利息，均無理由，應予駁回
    。　
六、本件事證已臻明確，兩造其餘主張陳述及所提之證據，經審
    酌均與本院前揭判斷無影響，毋庸一一論述，附此敘明。
七、訴訟費用負擔之依據：民事訴訟法第78條。並依職權確定訴
    訟費用額如主文第2項所示。　　　　
中    華    民    國   111    年     2    月    15    日
                  中壢簡易庭      法  官  張博鈞　
以上為正本係照原本作成。
如不服本判決，應於送達後20日內，向本院提出上訴狀並表明上
訴理由，如於本判決宣示後送達前提起上訴者，應於判決送達後
20日內補提上訴理由書（須附繕本）。
如委任律師提起上訴者，應一併繳納上訴審裁判費。
中    華    民    國   111    年     2    月    15    日
                                  書記官  張季容
附錄：
一、民事訴訟法第436條之24第2項：
    對於小額程序之第一審裁判上訴或抗告，非以其違背法令為
    理由，不得為之。
二、民事訴訟法第436條之25：
    上訴狀內應記載上訴理由，表明下列各款事項：
    （一）原判決所違背之法令及其具體內容。
    （二）依訴訟資料可認為原判決有違背法令之具體事實。
三、民事訴訟法第471 條第1 項：（依同法第436 條之32第2 項
    規定於小額事件之上訴程式準用之）上訴狀內未表明上訴理
    由者，上訴人應於提起上訴後20日內，提出理由書於原第二
    審法院；未提出者，毌庸命其補正，由原第二審法院以裁定
    駁回之。